【裁判字號】    98,上訴,27
【裁判日期】    980326
【裁判案由】    偽造有價證券罪
【裁判全文】
臺灣高等法院花蓮分院刑事判決          98年度上訴字第27號
上  訴  人
即  被  告  甲○○
上列上訴人因偽造有價證券案件，不服臺灣臺東地方法院中華民
國97年11月18日97年度訴字第213號第一審判決（起訴案號：臺
灣臺東地方法院檢察署97年度偵字第1100號），提起上訴，本院
判決如下：
    主  文
上訴駁回。
    理  由
一、按「上訴書狀應敘述具體理由」，民國96年7月4日修正公布
    之刑事訴訟法第361條第2項定有明文，此屬提起第二審上訴
    應具備之程式。又「第二審法院認為上訴書狀未敘述理由或
    上訴有第362條前段之情形者，應以判決駁回之。」同法第
    367條前段亦有明文。而所謂具體理由，必係依據卷內既有
    訴訟資料或提出新事證，指摘或表明第一審判決有何採證認
    事、用法或量刑等足以影響判決本旨之不當或違法，而構成
    應予撤銷之具體事由，始克當之（例如：依憑證據法則具體
    指出所採證據何以不具證據能力，或依憑卷證資料，明確指
    出所為證據證明力之判斷如何違背經驗、論理法則），若僅
    泛言原判決認定事實錯誤、違背法令、量刑失之過重或輕縱
    ，而未依上開意旨指出具體事由，或形式上雖已指出具體事
    由，然該事由縱使屬實，亦不足以認為原判決有何不當或違
    法者（例如：對不具有調查必要性之證據，法院未依聲請調
    查亦未說明理由，或援用證據不當，但除去該證據仍應為同
    一事實之認定），皆難謂係具體理由，俾與第二審上訴制度
    旨在請求第二審法院撤銷、變更第一審不當或違法之判決，
    以實現個案救濟之立法目的相契合，並節制濫行上訴（最高
    法院97年度台上字第892號判決要旨參照）。
二、本件上訴人即被告甲○○（以下稱被告）不服原審判決，於
    民國98年1月16日合法提起上訴，形式上雖提出上訴理由書
    狀敘述上訴理由，惟其上訴理由僅謂：依刑法第66條本文規
    定，有期徒刑減輕者，減輕其刑至二分之一。被告偽造有價
    證券之情節，已與被害人達成和解，本件對金融交易秩序危
    害尚輕，確屬情輕法重之情形，為此提起上訴請求減輕至最
    低刑度之刑，期予被告改善之機，並早日出獄照顧罹患癌症
    之母親等語。
三、駁回上訴之理由：
  1.按有期徒刑減輕者減輕其刑至二分之一，刑法第66條前段定
    有明文，所謂減輕其刑至二分之一者，係指減刑之最高度以
    二分之一為限，並就法定本刑減輕而言，在二分之一限度之
    內，究應減幾分之幾，裁判時本有自由裁量之權，並非每案
    均須減至二分之一始為合法（最高法院70年度台上字第6277
    號判決意旨參照）。本件被告所犯偽造有價證券罪，法定本
    刑最低為3年以上有期徒刑，原審判決認被告符合刑法第59
    條之規定酌量減輕其刑，並參酌被告為累犯，而先加後減之
    ，判處被告有期徒刑1年8月，於法並無不合。被告上訴意旨
    請求減至最低刑度之刑，已難謂有何具體理由。
  2.況觀諸原審判決業已考量被告於審理中已坦認犯行，且主動
    與被害人乙○○及秀中公司連繫，並均已達成和解，分期賠
    償秀中公司所受之損害，又被害人乙○○及秀中公司代理人
    陳玉玲均於原審審理時到場表示不再追究被告上揭犯行等節
    （見原審審判筆錄），並有卷附之和解書、承諾書等件足資
    佐憑，被告犯後態度堪認良好，並審酌被告一時失慮，為取
    信於秀中公司而加以偽造，並持之交付該公司負責人陳水木
    以應付貨款之支付，衡諸被告犯罪時並未掩飾身分，最末之
    持票人猶得循線追討票款債務，其偽造本票之犯行，對於金
    融交易秩序之危害尚屬輕微，爰依刑法第59條之規定，就被
    告偽造有價證券犯行，酌量減輕其刑，復衡酌被告為累犯，
    素行非佳，再參酌被告智識程度、生活狀況及與被害人等人
    之關係等一切情狀，量處被告有期徒刑1年8月，顯已量處被
    告較低之刑度，並無罪刑不相當之情形。
  3.從而，本件上訴理由從形式上審查後，顯然不足以認為原審
    判決有何違法或不當之情形，自不足以撤銷第一審判決，該
    理由難謂具體。揆諸上開說明，本件上訴並不合於法律上之
    程式，且無從命補正，應予駁回，並不經言詞辯論為之。
四、據上論斷，應依刑事訴訟法第367條前段、第372條，判決如
    主文。
中    華    民    國    98    年    3    月    26    日
                  刑事庭審判長法  官  何方興
                              法  官  賴淳良
                              法  官  林碧玲
以上正本證明與原本無異。
如不服本判決，應於收受送達後10日內向本院提出上訴書狀，其
未敘述理由者，並得於提起上訴狀後10日內向本院補提理由書（
均須按他造當事人之人數附繕本「切勿逕送上級法院」。
告訴人或被害人如對於本判決不服者，應具備理由請求檢察官上
訴，其上訴期間之計算係以檢察官收受判決正本之日期為準。
中    華    民    國    98    年    3     月    26    日
                              書記官  李閔華


司法院資訊處製作；財團法人民間司法改革基金會備份。
